臺灣高等法院臺中分院刑事裁定　　　　 96年度交抗字第902號
抗　告　人
即受處分人　甲○○
上列抗告人因聲明異議案件，不服臺灣臺中地方法院96年度交聲
字第765號，中華民國96年9月10日所為之裁定（原處分案號：交
通部公路總局臺中區監理所臺中監理站中華民國96年 6月26日裁
監稽違字第61-GD0000000號），提起抗告，本院裁定如下：
    主  文
抗告駁回。
    理  由
一、抗告意旨略以：抗告人即受處分人甲○○非違規而不繳納罰
    款，係因抗告人曾向監理單位查詢並無違規罰單待繳之情事
    ，且原應到案日為96年3月3日，然事後監理單位於96年3月5
    日始補正罰單錯誤，抗告人無法於應到案日繳納罰款云云。
二、按處理違反道路交通管理事件，有關文書送達之程式，依行
    政程序法之規定，違反道路交通管理事件統一裁罰基準及處
    理細則第 5條定有明文。次按行政程序法第72條規定：「送
    達，於應受送達人之住居所、事務所或營業所為之。但在行
    政機關辦公處所或他處會晤應受送達人時，得於會晤處所為
    之。對於機關、法人、非法人之團體之代表人或管理人為送
    達者，應向其機關所在地、事務所或營業所行之。但必要時
    亦得於會晤之處所或其住居所行之」。再按受處分人，不服
    道路交通管理處罰條例第 8條主管機關所為之處罰，得於接
    到裁決書之翌日起20日內，向管轄地方法院聲明異議，為同
    條例第87條第 1項所明定。再按關於不變期間之計算，當事
    人郵遞上訴或抗告等書狀者，應以書狀到達法院之日為提出
    於法院之日（最高法院64年度第 6次刑庭庭推總會議決定參
    照）。
三、經查，本件抗告人之住所為「臺中市西屯區○○○街49號」
    ，是交通部公路總局臺中區監理所臺中監理站（下稱原處分
    機關）將舉發違反道路交通管理事件裁決書依照上址為送達
    ，核無違誤。而上開裁決書業經原處分機關於96年 6月27日
    ，掛號郵寄至抗告人之上開住所，由抗告人之同居人陳秀桃
    收受無訛，有原處分機關送達證書附卷可證（見原審卷第21
    頁），依上開送達之相關規定，上開裁決書已合法送達於受
    處分人。又抗告人住所位於原審法院所在地（臺中市區內）
    ，核無扣除在途期間可言，自應於上開裁決書合法送達翌日
    即96年 6月28日起，20日內向管轄法院聲明異議。然抗告人
    竟遲至96年 7月19日始行具狀聲明異議，此有聲明異議狀上
    原審法院之收文章戳可憑（見原審卷第1頁)，顯已逾上開20
    日之法定期間（96年6月28起算20日，最遲應於96年7月17日
    聲明異議）。本件抗告人逾期始聲明異議，其顯不合法律程
    式，且屬不得補正，原審以抗告人聲明異議逾期，而裁定駁
    回抗告人之聲明異議，核無違誤，抗告人因逾期致異議程序
    不合法，法院即無權就抗告人之交通違規行為、罰單是否錯
    誤等實體事項為調查審認，併予敘明。抗告人仍執前詞指摘
    原裁定不當，為無理由，應予駁回。
四、據上論結，應依刑事訴訟法第412條，裁定如主文。
中　　華　　民　　國　　96　　年　　10 　月　　25　　日
            刑事第三庭  審判長法　官　王　增  瑜
                              法　官　廖  柏  基
                              法　官　蔡  紹  良
上列正本證明與原本無異。
不得再抗告。
                              書記官　許  麗  花
中　　華　　民　　國　　96　　年　　10 　月　　25　　日
